---
title: "Xt Prueba parte 2"
author: "Francisco Flor"
date: "2024-03-18"
output:
  html_document: default
  pdf_document: default
  word_document: default
---

# Librerias

```{r setup, include=FALSE}
library(sampleSelection)
library(openxlsx)
library(tidyverse)
library(ggplot2)
library(RColorBrewer)
library(DataExplorer)
library(stringr)
library(readxl)
library(dplyr)

knitr::opts_chunk$set(echo = TRUE)
```

# Lectura de base de datos

```{r, include=FALSE}

Telco_Customer_tvc <- read_excel("C:/Users/PAOLA/Desktop/PRUEBA MARKUP/prueba xtrim/Telco-Customer-tvc.xlsx")

View(Telco_Customer_tvc)

knitr::opts_chunk$set(echo = TRUE)
```

# Pregunta 1.

De los clientes que tienen internet, ¿Cuál es el promedio del importe total cargado al cliente (TotalCharges)? Separar la respuesta por el tipo de servicio de internet que se dispone (DSL, Fiber optic)

```{r, include=TRUE}

# Filtrar los clientes que tienen servicio de internet
clientes_con_internet <- Telco_Customer_tvc %>%
  filter(InternetService != "No") 

# Calcular el promedio del importe total cargado al cliente, separando por tipo de servicio de internet
promedio_por_tipo_internet <- clientes_con_internet %>%
  group_by(InternetService) %>%
  summarise(Promedio_Total_Cargado = mean(TotalCharges, na.rm = TRUE))

# Imprimir los resultados
print(promedio_por_tipo_internet)

knitr::opts_chunk$set(echo = TRUE)
```

# Pregunta 2

Calcule un estadístico descriptivo adecuado que permita obtener un hallazgo de la variable Total de facturación (TotalCharges) de los clientes que han desertado (CHURN)

```{r, include=TRUE}

# Filtrar los clientes que han desertado
clientes_desertados <- Telco_Customer_tvc %>%
  filter(Churn == "Yes")

count(clientes_desertados)


# Calcular estadísticas descriptivas de la variable TotalCharges para los clientes que han desertado
estadisticas_descriptivas <- summary(clientes_desertados$TotalCharges)

# Imprimir los resultados
print(estadisticas_descriptivas)

knitr::opts_chunk$set(echo = TRUE)
```

## Comentarios

Aqui podemos ver como puntos más importantes la media (1531.80) y la mediana ( 703.55) del total de facturacion de los clientes que han desertado. Asi como tambien el número de personas (1869) que han desertado de los servicios.

# Pregunta 3

¿Cuáles son las formas de pago de los clientes actuales de la compañía TVC?

```{r, include=TRUE}
# Filtrar los clientes que aún son activos (no han desertado)
clientes_activos <- Telco_Customer_tvc %>%
  filter(Churn == "No")

# Obtener las formas de pago únicas de los clientes activos
formas_de_pago <- unique(clientes_activos$PaymentMethod)

# Imprimir las formas de pago
print(formas_de_pago)



knitr::opts_chunk$set(echo = TRUE)
```

# Comentarios

Actualmente existen 4 diferentes formas de pago en como realizan los clientes sus repectivos pagos: Electronic check","Mailed check", "Bank transfer", "Credit card".

# Pregunta 4

¿Cuál es el porcentaje de clientes que desertaron teniendo algún servicio de Streaming TV?

```{r, include=TRUE}

# Filtrar los clientes que han desertado
clientes_desertados <- Telco_Customer_tvc %>%
  filter(Churn == "Yes")

# Filtrar clientes desertados que tienen servicio de StreamingTV
clientes_desertados_con_streamingtv <- clientes_desertados %>%
  filter(StreamingTV == "Yes")

count(clientes_desertados_con_streamingtv)

# Calcular el porcentaje de clientes que desertaron teniendo algún servicio de Streaming TV
porcentaje_desertados_con_streamingTV <- clientes_desertados %>%
  filter(StreamingTV == "Yes") %>%
  nrow() / nrow(clientes_desertados) * 100

# Imprimir el porcentaje
print(porcentaje_desertados_con_streamingTV)

knitr::opts_chunk$set(echo = TRUE)
```

Pero si tambien consideramos el servicio de streaming movies los datos cambian.

```{r, include=TRUE}

# Filtrar clientes desertados que tenían servicio de StreamingTV o StreamingMovies
clientes_desertados_con_streaming <- clientes_desertados %>%
  filter(StreamingTV == "Yes" | StreamingMovies == "Yes")

# Imprimir el número de clientes desertados con servicio de StreamingTV o StreamingMovies
print(nrow(clientes_desertados_con_streaming))

# Calcular el porcentaje de desertores con servicio de StreamingTV o StreamingMovies
porcentaje_desertados_con_streaming <- (nrow(clientes_desertados_con_streaming) / nrow(clientes_desertados)) * 100

# Imprimir el porcentaje
print(porcentaje_desertados_con_streaming)


knitr::opts_chunk$set(echo = TRUE)
```

# Comentarios

Tenemos como informacion el numero de clientes que han desertado que poseian streaming tv es 814, lo que nos da un total de 43.55% de los clientes desertores.

Pero si a esto le sumamos los que tenian Streaming tv o Streaming Movie el número es 1061 con una representacion del 56.76%.

# Pregunta 5

## ¿Cuáles son las variables dicotómicas presentes en el conjunto de datos?

Esta pregunta no es necesario utilizar R. Las variables dicotomicas son aquellas que pueden tomar dos valores. Normalmente se utiliza si/no o 1/0. En la base de datos utilizadas las variables dicotomicas son: SeniorCitizen, Partner, Dependents, PhoneService,PaperlessBilling, Churn.

Mientras que estas podrian serlo si se modifica algunos caracteres utilizados. MultipleLines,InternetService, OnlineSecurity, OnlineBackup, DeviceProtection, TechSupport, StreamingTV, StreamingMovies pues tienen una tercera opcion que bien es "No phone service" o "No internet service"

# Pregunta 6

Realice un gráfico que permita analizar la correlación entre la variable "Churn" y "Contract".

```{r, include=TRUE}

# Crear un resumen de los datos
resumen_contrato_churn <- Telco_Customer_tvc %>%
  group_by(Contract, Churn) %>%
  summarise(Num_Clientes = n()) %>%
  mutate(Proporcion = Num_Clientes / sum(Num_Clientes))

# Crear el gráfico de barras apiladas
ggplot(resumen_contrato_churn, aes(x = Contract, y = Proporcion, fill = Churn)) + geom_bar(stat = "identity") + labs(title = "Deserción por Tipo de Contrato",
       x = "Tipo de Contrato",
       y = "Proporción de Clientes",
       fill = "Estado de Deserción")

knitr::opts_chunk$set(echo = TRUE)

```

# Comentarios

Viendo el grafico me indica que los contratos de month to month tienen una desercion considerable, podria ser considerable debido al tipo de contrato donde le da mayor flexibilidad a los clientes. Por otra partes a los de renovacion por año y cada dos años su propocion es mucho menor esto podria ser el compromiso que ya tienen adquirido

# Pregunta 7

Mostrar el top ten de clientes activos a cuidar para evitar una posible deserción. (Bajo su propio criterio de análisis)

# Aclaracion

Viendo el porcentaje de deserciones en los contratos mes a mes, les daria una mayor valoracion al riesgo.

```{r, include=TRUE}

# Calcular el CLV para cada cliente activo con contrato de mes a mes
clientes_activos_con_CLV <- Telco_Customer_tvc %>%
  filter(Churn == "0", Contract == "Month-to-month") %>%
  mutate(
    CLV = MonthlyCharges * tenure
  )

# Seleccionar los diez clientes activos con el CLV más alto
top_ten_clientes_CLV <- clientes_activos_con_CLV %>%
  top_n(10, CLV)

# Imprimir el top ten de clientes activos con mayor CLV y contrato de mes a mes
print(top_ten_clientes_CLV)

knitr::opts_chunk$set(echo = TRUE)
```

# Pregunta 8

Mostrar la participación de clientes por los diferentes servicios que la empresa ofrece.

Informacion que debemos tener presente para saber los clientes activos y los desertados.

```{r}
# Filtrar clientes activos
clientes_activos <- Telco_Customer_tvc %>%
  filter(Churn == "No")

# Filtrar clientes que han desertado
clientes_desertados <- Telco_Customer_tvc %>%
  filter(Churn == "Yes")

knitr::opts_chunk$set(echo = TRUE)
```

# Calcular la participación de clientes por servicio para clientes activos

# Servicio de Telefono

```{r, include=TRUE}

# Calcular la participación de clientes activos por tipo de servicio de Telefono
participacion_clientes_telefono <- clientes_activos %>%
  group_by(PhoneService) %>%
  summarise(TotalClientes = n(),
            Representacion = TotalClientes / nrow(clientes_activos) * 100)

# Imprimir la participación de clientes activos por tipo de servicio de Teléfono
print(participacion_clientes_telefono)

ggplot(participacion_clientes_telefono, aes(x = "", y = Representacion, fill = PhoneService)) +
  geom_bar(stat = "identity", width = 1) +
  geom_text(aes(label = paste0(round(Representacion), "%")), position = position_stack(vjust = 0.5)) +  # Agregar porcentajes
  coord_polar("y", start = 0) +
  labs(title = "Participación de Clientes Activos en Servicio de telefono",
       fill = "Servicio de Telefono") +
  theme_void() +
  theme(legend.position = "right")

knitr::opts_chunk$set(echo = TRUE)
```

# Multiple Lines

```{r, include=TRUE}

# Calcular la participación de clientes activos por tipo de servicio de ML
participacion_clientes_ML <- clientes_activos %>%
  group_by(MultipleLines) %>%
  summarise(TotalClientes = n(),
            Representacion = TotalClientes / nrow(clientes_activos) * 100)

# Imprimir la participación de clientes activos por tipo de servicio de ML
print(participacion_clientes_ML)

# Crear el gráfico ML

ggplot(participacion_clientes_ML, aes(x = "", y = Representacion, fill = MultipleLines)) +
  geom_bar(stat = "identity", width = 1) +
  geom_text(aes(label = paste0(round(Representacion), "%")), position = position_stack(vjust = 0.5)) +  # Agregar porcentajes
  coord_polar("y", start = 0) +
  labs(title = "Participación de Clientes Activos en ML",
       fill = "Servicio de ML") +
  theme_void() +
  theme(legend.position = "right")

knitr::opts_chunk$set(echo = TRUE)
```

# Servicio de Internet

```{r, include=TRUE}


# Filtrar clientes activos que tienen servicio de Internet
clientes_activos_internet <- clientes_activos %>%
  filter(InternetService != "No")

# Calcular la participación de clientes activos por tipo de servicio de Internet
participacion_clientes_internet <- clientes_activos_internet %>%
  group_by(InternetService) %>%
  summarise(TotalClientes = n(),
            Representacion = n() / nrow(clientes_activos_internet) * 100)

# Imprimir la participación de clientes activos por tipo de servicio de Internet
print(participacion_clientes_internet)

# Crear el gráfico Internet
ggplot(participacion_clientes_internet, aes(x = "", y = Representacion, fill = InternetService)) +
  geom_bar(stat = "identity", width = 1) +
  geom_text(aes(label = paste0(round(Representacion), "%")), position = position_stack(vjust = 0.5)) +  # Agregar porcentajes
  coord_polar("y", start = 0) +
  labs(title = "Participación de Clientes Activos por Tipo de Servicio de Internet",
       fill = "Tipo de Servicio de Internet") +
  theme_void() +
  theme(legend.position = "right")


knitr::opts_chunk$set(echo = TRUE)
```

# Servicio de OnlineSecurity

```{r, include=TRUE}

# Calcular la participación de clientes activos por tipo de servicio de OS
participacion_clientes_OS <- clientes_activos %>%
  group_by(OnlineSecurity) %>%
  summarise(TotalClientes = n(),
            Representacion = TotalClientes / nrow(clientes_activos) * 100)

# Imprimir la participación de clientes activos por tipo de servicio de OS
print(participacion_clientes_OS)

# Crear el gráfico OS

ggplot(participacion_clientes_OS, aes(x = "", y = Representacion, fill = OnlineSecurity)) +
  geom_bar(stat = "identity", width = 1) +
  geom_text(aes(label = paste0(round(Representacion), "%")), position = position_stack(vjust = 0.5)) +  # Agregar porcentajes
  coord_polar("y", start = 0) +
  labs(title = "Participación de Clientes Activos en os",
       fill = "Servicio de os") +
  theme_void() +
  theme(legend.position = "right")

knitr::opts_chunk$set(echo = TRUE)
```

# Servicio de OnlineBackup

```{r, include=TRUE}


# Calcular la participación de clientes activos por tipo de servicio de OB
participacion_clientes_OB <- clientes_activos %>%
  group_by(OnlineBackup) %>%
  summarise(TotalClientes = n(),
            Representacion = TotalClientes / nrow(clientes_activos) * 100)

# Imprimir la participación de clientes activos por tipo de servicio de OB
print(participacion_clientes_OB)

# Crear el gráfico OB

ggplot(participacion_clientes_OB, aes(x = "", y = Representacion, fill = OnlineBackup)) +
  geom_bar(stat = "identity", width = 1) +
  geom_text(aes(label = paste0(round(Representacion), "%")), position = position_stack(vjust = 0.5)) +  # Agregar porcentajes
  coord_polar("y", start = 0) +
  labs(title = "Participación de Clientes Activos en OB",
       fill = "Servicio de OB") +
  theme_void() +
  theme(legend.position = "right")
knitr::opts_chunk$set(echo = TRUE)
```

# Servicio de DeviceProtection

```{r, include=TRUE}

# Calcular la participación de clientes activos por tipo de servicio de DP
participacion_clientes_DP <- clientes_activos %>%
  group_by(DeviceProtection) %>%
  summarise(TotalClientes = n(),
            Representacion = TotalClientes / nrow(clientes_activos) * 100)

# Imprimir la participación de clientes activos por tipo de servicio de DP
print(participacion_clientes_DP)

# Crear el gráfico DP

ggplot(participacion_clientes_DP, aes(x = "", y = Representacion, fill = DeviceProtection)) +
  geom_bar(stat = "identity", width = 1) +
  geom_text(aes(label = paste0(round(Representacion), "%")), position = position_stack(vjust = 0.5)) +  # Agregar porcentajes
  coord_polar("y", start = 0) +
  labs(title = "Participación de Clientes Activos en DP",
       fill = "Servicio de DP") +
  theme_void() +
  theme(legend.position = "right")

knitr::opts_chunk$set(echo = TRUE)
```

# Servicio de TechSupport

```{r, include=TRUE}

# Calcular la participación de clientes activos por tipo de servicio de TS
participacion_clientes_TS <- clientes_activos %>%
  group_by(TechSupport) %>%
  summarise(TotalClientes = n(),
            Representacion = TotalClientes / nrow(clientes_activos) * 100)

# Imprimir la participación de clientes activos por tipo de servicio de TS
print(participacion_clientes_TS)

# Crear el gráfico TS

ggplot(participacion_clientes_TS, aes(x = "", y = Representacion, fill = TechSupport)) +
  geom_bar(stat = "identity", width = 1) +
  geom_text(aes(label = paste0(round(Representacion), "%")), position = position_stack(vjust = 0.5)) +  # Agregar porcentajes
  coord_polar("y", start = 0) +
  labs(title = "Participación de Clientes Activos en TS",
       fill = "Servicio de TS") +
  theme_void() +
  theme(legend.position = "right")


knitr::opts_chunk$set(echo = TRUE)

```

# Servicio de StreamingTV

```{r, include=TRUE}

# Calcular la participación de clientes activos por tipo de servicio de STV
participacion_clientes_STV <- clientes_activos %>%
  group_by(StreamingTV) %>%
  summarise(TotalClientes = n(),
            Representacion = TotalClientes / nrow(clientes_activos) * 100)

# Imprimir la participación de clientes activos por tipo de servicio de STV
print(participacion_clientes_STV)

# Crear el gráfico STV

ggplot(participacion_clientes_STV, aes(x = "", y = Representacion, fill = StreamingTV)) +
  geom_bar(stat = "identity", width = 1) +
  geom_text(aes(label = paste0(round(Representacion), "%")), position = position_stack(vjust = 0.5)) +  # Agregar porcentajes
  coord_polar("y", start = 0) +
  labs(title = "Participación de Clientes Activos en STV",
       fill = "Servicio de STV") +
  theme_void() +
  theme(legend.position = "right")

knitr::opts_chunk$set(echo = TRUE)

```

# Servicio de StreamingMovies

```{r, include=TRUE}


# Calcular la participación de clientes activos por tipo de servicio de SMOV
participacion_clientes_SMOV <- clientes_activos %>%
  group_by(StreamingMovies) %>%
  summarise(TotalClientes = n(),
            Representacion = TotalClientes / nrow(clientes_activos) * 100)

# Imprimir la participación de clientes activos por tipo de servicio de SMOV
print(participacion_clientes_SMOV)

# Crear el gráfico SMOV

ggplot(participacion_clientes_SMOV, aes(x = "", y = Representacion, fill = StreamingMovies)) +
  geom_bar(stat = "identity", width = 1) +
  geom_text(aes(label = paste0(round(Representacion), "%")), position = position_stack(vjust = 0.5)) +  # Agregar porcentajes
  coord_polar("y", start = 0) +
  labs(title = "Participación de Clientes Activos en STV",
       fill = "Servicio de STV") +
  theme_void() +
  theme(legend.position = "right")

knitr::opts_chunk$set(echo = TRUE)

```

# Pregunta 9

¿Cuáles son los clientes que desertaron?

```{r, include=TRUE}

# Filtrar clientes que han desertado
clientes_desertados <- Telco_Customer_tvc %>%
  filter(Churn == "Yes")

print(clientes_desertados)

knitr::opts_chunk$set(echo = TRUE)
```

# Pregunta 10

¿Cuántos clientes están activos?

```{r, include=TRUE}

clientes_activos <- Telco_Customer_tvc %>%
  filter(Churn == "No")

count(clientes_activos)

knitr::opts_chunk$set(echo = TRUE)
```
